---
title: "Aprendizado de Máquina: Emissão de CO~2~ e CO~2~ Atmosférico"
output: github_document
---

<!-- README.md is generated from README.Rmd. Please edit that file -->

```{r, include = FALSE}
knitr::opts_chunk$set(
  collapse = TRUE,
  comment = "#>"
)
```

##### *Panosso AR; Costa LM; Lima LR; Crispim, VS*  
##### Financiamento: Fapesp (202102487-0); CNPq-PIBIC (Nº 2517 - EDITAL 4/2021)  
# Resumo do Projeto

## Aquisição dos dados de CO~2~ atmosférico (xCO2)

A aquisição de dados e o processamento inicial destes pode ser encontrada no link:

#### https://arpanosso.github.io/oco2/


Para facilitar o acesso, os dodos foram adquiridos por meio do pacote `{fco2}`.

```{r, message=FALSE, warning=FALSE, error=FALSE}
## Instalando pacotes (se necessário)
# install.packages("devtools")
# Sys.getenv("GITHUB_PAT")
# Sys.unsetenv("GITHUB_PAT")
# Sys.getenv("GITHUB_PAT")
# devtools::install_github("arpanosso/fco2r")
library(readxl)
library(tidyverse)
library(geobr)
library(fco2r)
library(skimr)
source("R/my_fun.R")
```


### Carregando os dados meteorológicos

```{r,}
dados_estacao <- read_excel("data-raw/xlsx/estacao_meteorologia_ilha_solteira.xlsx", na = "NA") 
  # dplyr::mutate_if(is.character, as.numeric)
dplyr::glimpse(dados_estacao)
```

### Conhecendo a base de dados de CO~2~ atmosférico

```{r}
# help(oco2_br)
glimpse(oco2_br)
```

### Alguns gráficos

```{r}
oco2_br %>% 
  sample_n(1000) %>% 
  ggplot(aes(x = longitude, y = latitude)) + 
  geom_point(color = "blue")
```

### Carregando o contorno do território

```{r}
br <- geobr::read_country(showProgress = FALSE)
```

### Construindo o mapa com os pontos

```{r}
br %>% 
  ggplot() +
  geom_sf(fill = "white") +
    geom_point(data=oco2_br %>% 
                 sample_n(2000),
             aes(x=longitude,y=latitude),
             shape=3,
             col="red",
             alpha=0.2)
```

Observe que utilizamos `dplyr::sample_n()` para retirar apenas $1000$ amostras do total do banco de dados $37387$.


#### Estatísticas descritivas

```{r}
skim(oco2_br)
```

```{r}
visdat::vis_miss(oco2_br %>% 
                   sample_n(10000))
oco2 <- oco2_br
```


### Conhecendo a base de dados de emissão de CO~2~ do solo

```{r}
help(data_fco2)
glimpse(data_fco2)
```

### Visualização de dados
```{r}
data_fco2 %>% 
  group_by(experimento, cultura, data) %>% 
  summarise(FCO2 = mean(FCO2, na.rm=TRUE)) %>% 
  ggplot(aes(y=FCO2, x=data)) +
  geom_line() +
   facet_wrap(~experimento+ cultura, scale="free")
```


### Construindo o mapa com os pontos

```{r}
br %>% 
  ggplot() +
  geom_sf(fill = "white") +
    geom_point(data=oco2 %>% sample_n(1000),
             aes(x=longitude,y=latitude),
             shape=3,
             col="red",
             alpha=0.2)
```

Observe que utilizamos `dplyr::sample_n()` para retirar apenas $1000$ amostras do total do banco de dados $146,646$.


#### Estatísticas descritivas

```{r}
skim(data_fco2)
```

```{r}
visdat::vis_miss(data_fco2 %>% 
                   sample_n(15000))
atributos <- data_fco2
```


#### Estatísticas descritivas

```{r}
skim(dados_estacao)
```

```{r}
dados_estacao <- dados_estacao %>% 
                   drop_na()
visdat::vis_miss(dados_estacao)
```

```{r}
# Lista do xCO2
# 01 passar as datas que estão em ano-mes-dia-horas-min-segundos
# para uma outra coluna denominada 'data' como ano-mes-dia
# Fazer em pipeline, usar o mutate do pacote dplyr e provavelmente
# a funçoes do pacote lubridate
oco2 <- oco2  %>% 
  dplyr::mutate (
    ano = time_yyyymmddhhmmss%/%1e10,
    mês = time_yyyymmddhhmmss%/%1e8 %%100,
    dia = time_yyyymmddhhmmss%/%1e6 %%100,
    data = as.Date(stringr::str_c(ano,mês,dia,sep="-"))
    ) %>% 
  dplyr::glimpse()


dados_estacao <- dados_estacao %>% 
  mutate(
    ano = lubridate::year(data),
    mês = lubridate::month(data),
    dia = lubridate::day(data),
    data = as.Date(stringr::str_c(ano,mês,dia,sep="-"))
)
```

## Manipulação dos bancos de dados Fco2 e de estação.

```{r}
dim(atributos)
atributos <- left_join(atributos, dados_estacao, by = "data")
```



#### Listando as datas em ambos os bancos de dados

```{r}
# Lista das datas de FCO2 
lista_data_fco2 <- unique(atributos$data)
lista_data_oco2 <- unique(oco2$data)
lista_data_estacao <- unique(dados_estacao$data)
datas_fco2 <- paste0(lubridate::year(lista_data_fco2),"-",lubridate::month(lista_data_fco2)) %>% unique()

datas_oco2 <- paste0(lubridate::year(lista_data_oco2),"-",lubridate::month(lista_data_oco2)) %>% unique()
datas <- datas_fco2[datas_fco2 %in% datas_oco2]
```

Criação as listas de datas, que é chave para a mesclagem dos arquivos.

```{r}
fco2 <- atributos %>% 
  mutate(ano_mes = paste0(lubridate::year(data),"-",lubridate::month(data))) %>% 
  dplyr::filter(ano_mes %in% datas)

xco2 <- oco2 %>%   
  mutate(ano_mes=paste0(ano,"-",mês)) %>% 
  dplyr::filter(ano_mes %in% datas)
```


Coordenadas das cidades

```{r}
unique(xco2$ano_mes) == 
unique(fco2$ano_mes)
```


Abordagem usando o join do `{dplyr}`

```{r}
memory.limit(size=10001)
data_set <- left_join(fco2 %>% 
            mutate(ano = lubridate::year(data),
                   mes = lubridate::month(data)
                   ) %>% 
            select(ID, data, cultura, ano, mes, x,y, FCO2, Ts,
                   Us, MO, Macro, VTP, ARG, ano_mes,Tmed,Tmax, Tmin, Umed,
                   Umax, Umin, PkPa, Rad, Eto, Velmax, Velmin, Dir_vel,
                   chuva, inso), 
          xco2 %>% 
            select(data,mês,dia,longitude,latitude,xco2_moles_mole_1,fluorescence_radiance_757nm_idp_ph_sec_1_m_2_sr_1_um_1,fluorescence_radiance_771nm_idp_ph_sec_1_m_2_sr_1_um_1, ano_mes), by = "ano_mes") %>% 
  mutate(dist = sqrt((longitude-(-51.423519))^2+(latitude-(-20.362911))^2),
         SIF = (fluorescence_radiance_757nm_idp_ph_sec_1_m_2_sr_1_um_1  + 1.5*fluorescence_radiance_771nm_idp_ph_sec_1_m_2_sr_1_um_1)/2) #

data_set<-data_set %>%
  filter(dist <= .159) 
visdat::vis_miss(data_set %>% sample_n(2000))
# head(data_set)
# fco2$ano_mes %>% unique()
# xco2$ano_mes %>% unique()
# data_set$ano_mes %>% unique()
```


```{r}
aux <- data_set %>% 
  mutate(SIF = ifelse(SIF <=0, mean(data_set$SIF, na.rm=TRUE),SIF)) %>% 
  group_by(ano_mes, cultura) %>% 
  summarise(FCO2 = mean(FCO2, na.rm=TRUE),
            XCO2 = mean(xco2_moles_mole_1, na.rm=TRUE),
            SIF = mean(SIF, na.rm=TRUE))

plot(aux$SIF, aux$FCO2)
abline(lm((aux$FCO2~aux$SIF)))
summary.lm(lm((aux$FCO2~aux$SIF)))

plot(aux$XCO2, aux$FCO2)
abline(lm((aux$FCO2~aux$XCO2)))
summary.lm(lm((aux$FCO2~aux$XCO2)))


plot(aux$SIF, aux$XCO2)
abline(lm((aux$XCO2~aux$SIF)))
summary.lm(lm((aux$XCO2~aux$SIF)))
```

## Estatística Descritiva

```{r}
aux <- data_set %>% 
  mutate(SIF = ifelse(SIF <=0, mean(aux$SIF, na.rm=TRUE),SIF)) %>% 
 # group_by(ano_mes, cultura) %>% 
  summarise(FCO2 = mean(FCO2, na.rm=TRUE),
            XCO2 = mean(xco2_moles_mole_1, na.rm=TRUE),
            SIF = mean(SIF, na.rm=TRUE))
```
























