---
title: "Aprendizado de Máquina: Emissão de CO~2~ e CO~2~ Atmosférico"
output: github_document
---

<!-- README.md is generated from README.Rmd. Please edit that file -->

```{r, include = FALSE}
knitr::opts_chunk$set(
  collapse = TRUE,
  comment = "#>"
)
```

##### *Panosso AR; Costa LM; Lima LR; Crispim, VS*  
##### Financiamento: Fapesp (202102487-0); CNPq-PIBIC (Nº 2517 - EDITAL 4/2021)  
# Resumo do Projeto

## Aquisição dos dados de CO~2~ atmosférico (xCO2)

A aquisição de dados e o processamento inicial destes pode ser encontrada no link:

#### https://arpanosso.github.io/oco2/


Para facilitar o acesso, os dodos foram adquiridos por meio do pacote `{fco2}`.

```{r, message=FALSE, warning=FALSE, error=FALSE}
## Instalando pacotes (se necessário)
# install.packages("devtools")
# Sys.getenv("GITHUB_PAT")
# Sys.unsetenv("GITHUB_PAT")
# Sys.getenv("GITHUB_PAT")
# devtools::install_github("arpanosso/fco2r")

library(tidyverse)
library(geobr)
library(fco2r)
library(skimr)
source("R/my_fun.R")
```

### Conhecendo a base de dados de CO~2~ atmosférico

```{r}
help(oco2_br)
glimpse(oco2_br)
```

### Alguns gráficos

```{r}
oco2_br %>% 
  sample_n(1000) %>% 
  ggplot(aes(x = longitude, y = latitude)) + 
  geom_point(color = "blue")
```

### Carregando o contorno do território

```{r}
br <- geobr::read_country(showProgress = FALSE)
```

### Construindo o mapa com os pontos

```{r}
br %>% 
  ggplot() +
  geom_sf(fill = "white") +
    geom_point(data=oco2_br %>% 
                 sample_n(2000),
             aes(x=longitude,y=latitude),
             shape=3,
             col="red",
             alpha=0.2)
```

Observe que utilizamos `dplyr::sample_n()` para retirar apenas $1000$ amostras do total do banco de dados $146,646$.


#### Estatísticas descritivas

```{r}
skim(oco2_br)
```

```{r}
visdat::vis_miss(oco2_br %>% 
                   sample_n(10000))
```


### Conhecendo a base de dados de emissão de CO~2~ do solo

```{r}
help(data_fco2)
glimpse(data_fco2)
```

### Visualização de dados
```{r}
data_fco2 %>% 
  group_by(experimento, cultura, data) %>% 
  summarise(FCO2 = mean(FCO2, na.rm=TRUE)) %>% 
  ggplot(aes(y=FCO2, x=data)) +
  geom_line() +
   facet_wrap(~experimento+ cultura, scale="free")
```


### Construindo o mapa com os pontos

```{r}
br %>% 
  ggplot() +
  geom_sf(fill = "white") +
    geom_point(data=oco2_br %>% 
                 sample_n(2000),
             aes(x=longitude,y=latitude),
             shape=3,
             col="red",
             alpha=0.2)
```

Observe que utilizamos `dplyr::sample_n()` para retirar apenas $1000$ amostras do total do banco de dados $146,646$.


#### Estatísticas descritivas

```{r}
skim(data_fco2)
```

```{r}
visdat::vis_miss(data_fco2 %>% 
                   sample_n(10000))
```




```{r}
# Lista do xCO2
# 01 passar as datas que estão em ano-mes-dia-horas-min-segundos
# para uma outra coluna denominada 'data' como ano-mes-dia
# Fazer em pipeline, usar o mutate do pacote dplyr e provavelmente
# a funçoes do pacote lubridate

oco2_br <- oco2_br |>
  dplyr::mutate (
    ano = time_yyyymmddhhmmss%/%1e10,
    mês = time_yyyymmddhhmmss%/%1e8 %%100,
    dia = time_yyyymmddhhmmss%/%1e6 %%100,
    data = as.Date(stringr::str_c(ano,mês,dia,sep="-"))
    )|>
  dplyr::glimpse()
```

Listando as datas em ambos os bancos de dados

```{r}
# Lista das datas de FCO2 
lista_data_fco2 <- unique(data_fco2$data)
lista_data_xco2 <- unique(oco2_br$data)
length(lista_data_fco2)
length(lista_data_xco2)
datas <- lista_data_fco2[lista_data_fco2 %in% lista_data_xco2]

```

Criação as listas de datas, que é chave para a mesclagem dos arquivos.

```{r}
fco2 <- data_fco2 |> 
  dplyr::filter(data %in% datas)

xco2 <- oco2_br |> 
  dplyr::filter(data %in% datas)
```


Coordenadas das cidades

```{r}
unique(fco2$municipio)
```


Abordagem usando o join do `{dplyr}`

```{r}
dados <- left_join(fco2 %>% 
            mutate(ano = lubridate::year(data),
                   mes = lubridate::month(data)) %>% 
            select(data, ano, mes,ID, x,y, FCO2, Ts, Us,
                   MO, Ds, Macro, Micro, VTP, ARG, HLIFS), 
          xco2 %>% 
            select(data,mês,dia,longitude,latitude,xco2_moles_mole_1)) %>% 
  mutate(dist = sqrt((longitude-(-51.423519))^2+(latitude-(-20.362911))^2)) 
```
```{r}

# Us,MO, Ds, Macro, Micro, VTP, ARG, HLIFS
dados %>% 
  filter(dist<=1.75) %>% 
  group_by(ano, mes, ID) %>% 
  summarise(FCO2 = mean(FCO2, na.rm=TRUE),
            Ts = mean(Ts, na.rm=TRUE),
            Us = mean(Us, na.rm=TRUE),
            MO = mean(MO, na.rm=TRUE),
            Ds = mean(Ds, na.rm=TRUE),
            Macro = mean(Macro, na.rm=TRUE),
            Micro = mean(Micro, na.rm=TRUE),
            VTP = mean(VTP, na.rm=TRUE),
            ARG = mean(ARG, na.rm=TRUE),
            HLIFS = mean(HLIFS, na.rm=TRUE),
            xco2_moles_mole_1= mean(xco2_moles_mole_1, na.rm=TRUE)) %>% 
  drop_na()
```


```{r}
br |>
   ggplot2::ggplot() +
   ggplot2::geom_sf(fill="#2D3E50", color="#FEBF57",
           size=.15, show.legend = FALSE) +
   ggplot2::geom_point(data=dados %>% sample_n(200) ,
              ggplot2::aes(x=longitude, y=latitude),
              shape=17,
              col="red",
              alpha=0.2)

```



