---
title: "Aprendizado de Máquina: Emissão de CO~2~ e CO~2~ Atmosférico"
output: github_document
---

<!-- README.md is generated from README.Rmd. Please edit that file -->

```{r, include = FALSE}
knitr::opts_chunk$set(
  collapse = TRUE,
  comment = "#>"
)
```

##### *Panosso AR; Costa LM; Lima LR; Crispim, VS*  
##### Financiamento: Fapesp (202102487-0); CNPq-PIBIC (Nº 2517 - EDITAL 4/2021)  
# Resumo do Projeto

## Aquisição dos dados de CO~2~ atmosférico (xCO2)

A aquisição de dados e o processamento inicial destes pode ser encontrada no link:

#### https://arpanosso.github.io/oco2/


Para facilitar o acesso, os dodos poderão ser adquiridos por meio da instalação do pacote `{fco2}`.

```{r, message=FALSE, warning=FALSE, error=FALSE}
## Instalando pacotes (se necessário)
# install.packages("devtools")
# Sys.getenv("GITHUB_PAT")
# Sys.unsetenv("GITHUB_PAT")
# Sys.getenv("GITHUB_PAT")
# devtools::install_github("arpanosso/fco2r")

library(tidyverse)
library(geobr)
library(fco2r) 
```

### Conhecendo a base de dados

```{r}
help(oco2_br)
glimpse(oco2_br)
```

### Alguns gráficos

```{r}
oco2_br %>% 
  sample_n(1000) %>% 
  ggplot(aes(x = longitude, y = latitude)) + 
  geom_point(color = "blue")
```

### Carregando o contorno do território

```{r}
br <- geobr::read_country(showProgress = FALSE)
```

### Construindo o mapa com os pontos

```{r}
br %>% 
  ggplot() +
  geom_sf(fill = "white") +
    geom_point(data=oco2_br %>% 
                 sample_n(1000),
             aes(x=longitude,y=latitude),
             shape=3,
             col="red",
             alpha=0.2)
```

Observe que utilizamos `dplyr::sample_n()` para retirar apenas $1000$ amostras do total do banco de dados $146,646$.