---
title: "Aprendizado de Máquina: Emissão de CO~2~ e CO~2~ Atmosférico"
output: github_document
---

<!-- README.md is generated from README.Rmd. Please edit that file -->

```{r, include = FALSE}
knitr::opts_chunk$set(
  collapse = TRUE,
  comment = "#>"
)
```

##### *Panosso AR; Costa LM; Lima LR; Crispim, VS*  
##### Financiamento: Fapesp (202102487-0); CNPq-PIBIC (Nº 2517 - EDITAL 4/2021)  
# Resumo do Projeto

## Aquisição dos dados de CO~2~ atmosférico (xCO2)

A aquisição de dados e o processamento inicial destes pode ser encontrada no link:

#### https://arpanosso.github.io/oco2/


Para facilitar o acesso, os dodos foram adquiridos por meio do pacote `{fco2}`.

```{r, message=FALSE, warning=FALSE, error=FALSE}
## Instalando pacotes (se necessário)
# install.packages("devtools")
# Sys.getenv("GITHUB_PAT")
# Sys.unsetenv("GITHUB_PAT")
# Sys.getenv("GITHUB_PAT")
# devtools::install_github("arpanosso/fco2r")
library(readxl)
library(tidyverse)
library(geobr)
library(fco2r)
library(skimr)
library(tidymodels)
library(ISLR)
library(modeldata)
library(vip)
source("R/my_fun.R")
```


### Carregando os dados meteorológicos

```{r,}
dados_estacao <- read_excel("data-raw/xlsx/estacao_meteorologia_ilha_solteira.xlsx", na = "NA") 
  # dplyr::mutate_if(is.character, as.numeric)
dplyr::glimpse(dados_estacao)
```

### Conhecendo a base de dados de CO~2~ atmosférico

```{r}
# help(oco2_br)
glimpse(oco2_br)
```

### Alguns gráficos

```{r}
oco2_br %>% 
  sample_n(1000) %>% 
  ggplot(aes(x = longitude, y = latitude)) + 
  geom_point(color = "blue")
```

### Carregando o contorno do território

```{r}
br <- geobr::read_country(showProgress = FALSE)
```

### Construindo o mapa com os pontos

```{r}
br %>% 
  ggplot() +
  geom_sf(fill = "white") +
    geom_point(data=oco2_br %>% 
                 sample_n(2000),
             aes(x=longitude,y=latitude),
             shape=3,
             col="red",
             alpha=0.2)
```

Observe que utilizamos `dplyr::sample_n()` para retirar apenas $1000$ amostras do total do banco de dados $37387$.


#### Estatísticas descritivas

```{r}
skim(oco2_br)
```

```{r}
visdat::vis_miss(oco2_br %>% 
                   sample_n(10000))
oco2 <- oco2_br
```


### Conhecendo a base de dados de emissão de CO~2~ do solo

```{r}
# help(data_fco2)
glimpse(data_fco2)
```

### Visualização de dados
```{r}
data_fco2 %>% 
  group_by(experimento, cultura, data) %>% 
  summarise(FCO2 = mean(FCO2, na.rm=TRUE)) %>% 
  ggplot(aes(y=FCO2, x=data)) +
  geom_line() +
   facet_wrap(~experimento+ cultura, scale="free")
```


### Construindo o mapa com os pontos

```{r}
br %>% 
  ggplot() +
  geom_sf(fill = "white") +
    geom_point(data=oco2 %>% sample_n(1000),
             aes(x=longitude,y=latitude),
             shape=3,
             col="red",
             alpha=0.2)
```

Observe que utilizamos `dplyr::sample_n()` para retirar apenas $1000$ amostras do total do banco de dados $146,646$.


#### Estatísticas descritivas

```{r}
skim(data_fco2)
```

```{r}
visdat::vis_miss(data_fco2 %>% 
                   sample_n(15000))
atributos <- data_fco2
```


#### Estatísticas descritivas

```{r}
skim(dados_estacao)
```

```{r}
dados_estacao <- dados_estacao %>% 
                   drop_na()
visdat::vis_miss(dados_estacao)
```

```{r}
# Lista do xCO2
# 01 passar as datas que estão em ano-mes-dia-horas-min-segundos
# para uma outra coluna denominada 'data' como ano-mes-dia
# Fazer em pipeline, usar o mutate do pacote dplyr e provavelmente
# a funçoes do pacote lubridate
oco2 <- oco2  %>% 
  dplyr::mutate (
    ano = time_yyyymmddhhmmss%/%1e10,
    mês = time_yyyymmddhhmmss%/%1e8 %%100,
    dia = time_yyyymmddhhmmss%/%1e6 %%100,
    data = as.Date(stringr::str_c(ano,mês,dia,sep="-"))
    ) %>% 
  dplyr::glimpse()


dados_estacao <- dados_estacao %>% 
  mutate(
    ano = lubridate::year(data),
    mês = lubridate::month(data),
    dia = lubridate::day(data),
    data = as.Date(stringr::str_c(ano,mês,dia,sep="-"))
)
```

## Manipulação dos bancos de dados Fco2 e de estação.

```{r}
dim(atributos)
atributos <- left_join(atributos, dados_estacao, by = "data")
```



#### Listando as datas em ambos os bancos de dados

```{r}
# Lista das datas de FCO2 
lista_data_fco2 <- unique(atributos$data)
lista_data_oco2 <- unique(oco2$data)
lista_data_estacao <- unique(dados_estacao$data)
datas_fco2 <- paste0(lubridate::year(lista_data_fco2),"-",lubridate::month(lista_data_fco2)) %>% unique()

datas_oco2 <- paste0(lubridate::year(lista_data_oco2),"-",lubridate::month(lista_data_oco2)) %>% unique()
datas <- datas_fco2[datas_fco2 %in% datas_oco2]
```

Criação as listas de datas, que é chave para a mesclagem dos arquivos.

```{r}
fco2 <- atributos %>% 
  mutate(ano_mes = paste0(lubridate::year(data),"-",lubridate::month(data))) %>% 
  dplyr::filter(ano_mes %in% datas)

xco2 <- oco2 %>%   
  mutate(ano_mes=paste0(ano,"-",mês)) %>% 
  dplyr::filter(ano_mes %in% datas)
```


Coordenadas das cidades

```{r}
unique(xco2$ano_mes)[unique(xco2$ano_mes) %>% order()] == 
unique(fco2$ano_mes)[unique(fco2$ano_mes) %>% order()]
```


Abordagem usando o join do `{dplyr}`

```{r}
memory.limit(size=10001)
data_set <- left_join(fco2 %>% 
            mutate(ano = lubridate::year(data),
                   mes = lubridate::month(data)
                   ) %>% 
            select(ID, data, cultura, ano, mes, x,y, FCO2, Ts,
                   Us, MO, Macro, VTP, ARG, ano_mes,Tmed,Tmax, Tmin, Umed,
                   Umax, Umin, PkPa, Rad, Eto, Velmax, Velmin, Dir_vel,
                   chuva, inso), 
          xco2 %>% 
            select(data,mês,dia,longitude,latitude,xco2,fluorescence_radiance_757nm_idp_ph_sec_1_m_2_sr_1_um_1,fluorescence_radiance_771nm_idp_ph_sec_1_m_2_sr_1_um_1, ano_mes), by = "ano_mes") %>% 
  mutate(dist = sqrt((longitude-(-51.423519))^2+(latitude-(-20.362911))^2),
         SIF = (fluorescence_radiance_757nm_idp_ph_sec_1_m_2_sr_1_um_1*2.6250912*10^(-19)  + 1.5*fluorescence_radiance_771nm_idp_ph_sec_1_m_2_sr_1_um_1* 2.57743*10^(-19))/2) #

data_set<-data_set %>%
  select(-fluorescence_radiance_757nm_idp_ph_sec_1_m_2_sr_1_um_1, -fluorescence_radiance_771nm_idp_ph_sec_1_m_2_sr_1_um_1 ) %>% 
  filter(dist <= .16) 
visdat::vis_miss(data_set %>% sample_n(2000))
# head(data_set)
# fco2$ano_mes %>% unique()
# xco2$ano_mes %>% unique()
# data_set$ano_mes %>% unique()
```


```{r,message=FALSE,warning=FALSE,error=FALSE}
tab_medias <- data_set %>% 
  mutate(SIF = ifelse(SIF <=0, mean(data_set$SIF, na.rm=TRUE),SIF)) %>% 
  group_by(ano_mes, cultura) %>% 
  summarise(FCO2 = mean(FCO2, na.rm=TRUE),
            XCO2 = mean(xco2, na.rm=TRUE),
            SIF = mean(SIF, na.rm=TRUE))

tab_medias %>% 
  ggplot(aes(x=XCO2, y=SIF)) +
  geom_point()+
  geom_smooth(method = "lm")

tab_medias %>% 
  ggplot(aes(x=XCO2, y=FCO2)) +
  geom_point()+
  geom_smooth(method = "lm")

tab_medias %>% 
  ggplot(aes(x=FCO2, y=SIF)) +
  geom_point()+
  geom_smooth(method = "lm")
```

## Estatística Descritiva

Completar posteriormente. 


## Definindo a base de treino e a base de teste

Definindo a semente aleatória mais o conjunto de dados para teste e treino dos modelos
```{r}
set.seed(1235)
fco2_initial_split <- initial_split(data_set, prop = 0.75)
```


```{r,message=FALSE,warning=FALSE,error=FALSE}
fco2_train <- training(fco2_initial_split)
fco2_train  %>% 
  ggplot(aes(x=FCO2, y=..density..))+
  geom_histogram(bins = 30, color="black",  fill="lightgray")+
  geom_density(alpha=.05,fill="red")+
  theme_bw() +
  labs(x="FCO2", y = "Densidade")
```



```{r}
fco2_train  %>% 
  ggplot(aes(x=SIF, y=..density..))+
  geom_histogram(bins = 11, color="black",  fill="lightgray")+
  geom_density(alpha=.05,fill="green")+
  theme_bw() +
  labs(x="SIF", y = "Densidade")
```




```{r}
fco2_train  %>% 
  ggplot(aes(x=xco2, y=..density..))+
  geom_histogram(bins = 15, color="black",  fill="lightgray")+
  geom_density(alpha=.05,fill="blue")+
  theme_bw() +
  labs(x="XCO2", y = "Densidade")
```



## Correlação

```{r}
glimpse(fco2_train)
fco2_train   %>%  
  select(where(is.numeric)) %>%
  select(-c(ID,ano,mes,x,y,latitude,longitude,dist,mês,dia)) %>% 
  drop_na() %>% 
  cor()  %>%  
  corrplot::corrplot()
```


## Data-prep

```{r}
fco2_recipe <- recipe(FCO2 ~ ., data = fco2_train %>% 
                    select(-c(data.x,data.y,ID,ano,mes,x,y,latitude,longitude,dist,mês,dia,ano_mes))
                      ) %>%  
  step_normalize(all_numeric_predictors())  %>% 
  step_novel(all_nominal_predictors()) %>% 
  step_zv(all_predictors()) %>%
  # step_poly(c(n_vacas, prod_diaria), degree = 9)  |> 
  step_dummy(all_nominal_predictors())

bake(prep(fco2_recipe), new_data = NULL)
```


```{r}
visdat::vis_miss(bake(prep(fco2_recipe), new_data = NULL))
```
## TUNAGEM

```{r}
fco2_resamples <- vfold_cv(fco2_train, v = 5)
grid <- grid_regular(
  penalty(range = c(-4, -2)),
  levels = 20
)
```


## ÁRVORE DE DECISÃO (decision tree - dt)

```{r}
fco2_dt_model <- decision_tree(
  cost_complexity = tune(),
  tree_depth = tune(),
  min_n = tune()
)  %>%  
  set_mode("regression")  %>%  
  set_engine("rpart")
```


### Workflow

```{r}
fco2_dt_wf <- workflow()   %>%  
  add_model(fco2_dt_model) %>% 
  add_recipe(fco2_recipe)
```

### Criando a matriz (grid) com os valores de hiperparâmetros a serem testados

```{r}
grid_dt <- grid_random(
  cost_complexity(c(-6, -4)),
  tree_depth(range = c(8, 18)),
  min_n(range = c(42, 52)),
  size = 20
)
glimpse(grid_dt)
```

```{r}
fco2_dt_tune_grid <- tune_grid(
  fco2_dt_wf,
  resamples = fco2_resamples,
  grid = grid_dt,
  metrics = metric_set(rmse)
)
```

```{r}
autoplot(fco2_dt_tune_grid)
```

```{r}
collect_metrics(fco2_dt_tune_grid)
```

## Desempenho dos modelos finais

```{r}
fco2_dt_best_params <- select_best(fco2_dt_tune_grid, "rmse")
fco2_dt_wf <- fco2_dt_wf %>% finalize_workflow(fco2_dt_best_params)
fco2_dt_last_fit <- last_fit(fco2_dt_wf, fco2_initial_split)
```

## Criar os preditos

```{r}
fco2_test_preds <- bind_rows(
  collect_predictions(fco2_dt_last_fit)  %>%   mutate(modelo = "dt")
)
```

```{r}
fco2_test_preds %>% 
  ggplot(aes(x=.pred, y=FCO2)) +
  geom_point()
```

## Variáveis importantes


```{r}
fco2_dt_last_fit_model <-fco2_dt_last_fit$.workflow[[1]]$fit$fit
vip(fco2_dt_last_fit_model)
```

